【裁判字號】    87,上訴,803
【裁判日期】    890329
【裁判案由】    肅清煙毒條例
【裁判全文】
臺灣高等法院臺南分院刑事判決            八十七年度上訴字第八三號      Ｇ
      上  訴  人
      即  被  告  甲  ○  ○
右上訴人因違反毒品危害防制條例案件，不服臺灣臺南地方法院八十七年度訴字第四
七二號中華民國八十七年四月二十一日第一審判決（起訴案號：臺灣臺南地方法院檢
察署八十七年度偵字第三０二九號），提起上訴，本院判決如左：
      主      文
原判決撤銷。
甲○○連續施用第一級毒品，累犯，免刑。
      事      實
一、甲○○前曾於民國（下同）八十二年八月二十八日，因違反麻醉藥品管理條例案
    件，經原審判處有期徒刑三月確定，於八十三年一月四日執行完畢，又於八十六
    年七月二十二日，因違反肅清煙毒條例案件，經本院駁回上訴，判處有期徒刑四
    年確定（現正執行中），竟仍不知悛悔，基於概括之犯意，自八十六年七月二十
    三日起，至同年十一月五日或前二日內某時止，連續在台南縣下營鄉大埤村大埤
    寮七之一號其住處內，以將毒品海洛因置入針筒內注射之方式，非法施用海洛因
    多次，每日施用一次，嗣於八十六年十一月五日，因上開煙毒案件進入台灣台南
    監獄執行時，經監所採集其尿液送驗而查悉上情。
二、案經台灣台南監獄報請台灣台南地方法院檢察署檢察官偵查起訴。由本院裁定送
    觀察勒戒，認有繼續施用毒品傾向，再裁定施以強制戒治，執行期滿。
    理      由
一、訊據上訴人即被告甲○○對於其自八十六年七月二十三日起施用毒品等情，於偵
    查中及原審、本院審理時均坦承不諱，惟辯稱僅施用至八十六年十月底止云云，
    惟查：被告進入監所時所採集之尿液經送法務部調查局檢驗結果，有煙毒反應，
    有該局八十七年一月二十二日第00000000號檢驗通知書一份在卷可稽，
    按海洛因經注射入人體後，約百分之八十於二十四小時內自尿中排出，一般而言
    ，尿液中能否驗出嗎啡陽性反應與其投與量、投與途徑、採尿時間、個人體質及
    檢驗方法之靈敏度有關，國外曾有文獻報導注射六毫克之海洛因鹽酸鹽，其代謝
    物嗎啡之平均可檢出時限約為二十六小時，有行政院衛生署藥物食品檢驗局八十
    一年九月八日（八一）藥檢壹字第八一一四八八五號函可稽，足認被告於八十六
    年十一月五日或前二日內某時，仍有施用毒品海洛因之犯行，其所辯顯不足採，
    本件事證明確，其犯行洵堪認定。
二、被告行為後，毒品危害防制條例已於八十七年五月二十日公布施行，自同月二十
    二日起生效，以之與行為時之舊法肅清煙毒條例相比較結果，以裁判時之新法即
    毒品危害防制條例之規定有利於被告，自應適用該新法。核被告所為，係犯毒品
    危害防制條例第十條第一項之罪。其施用毒品行為時間密接、犯罪構成案件相同
    ，顯係基於概括犯意為之，為連續犯。又被告甲○○前曾於八十二年八月二十八
    日，因違反麻醉藥品管理條例案件，經原審判處有期徒刑三月確定，於八十三年
    一月四日執行完畢，有其前科紀錄表附卷足稽，則被告五年以內再犯本件有期徒
    刑以上之罪，為累犯。被告經本院依職權裁定送觀察勒戒後，認有繼續施用毒品
    傾向，再裁定施以強制戒治，茲已執行期滿，有臺灣岩灣技能訓練所函送之保護
    管束紀錄表、本院戒治執行指揮書及回證等在卷可參，自應為免刑之判決。原審
    予以論罪科刑雖非無見，惟對於法律之變更未及比較適用，被告上訴雖未指摘及
    此，惟原判決既有未洽，即應撤銷，爰依法另為免刑之判決。
三、據上論斷，應依刑事訴訟法第三百六十九條第一項前段、第三百六十四條、第二
    百九十九條第一項前段，毒品危害防制條例第十條第一項、第二十三條第一項、
    第三十五條第三款、第十八條第一項，刑法第十一條前段、第二條第一項前段、
    第五十六條、第四十七條，判決如主文。
本案經檢察官楊治宇到庭執行職務。
中    華    民    國      八十九      年      三      月      廿九      日
                                  臺灣高等法院臺南分院刑事第六庭
                                      審判長法官  林    金    村
                                            法官  戴    勝    利
                                            法官  顏    基    典
右正本證明與原本無異。
不得上訴。
                                      法院書記官  呂    嘉    文
中    華    民    國      八十九      年      三      月     三十       日


司法院資訊處製作；財團法人民間司法改革基金會備份。
